臺灣高等法院臺南分院刑事判決
　　　　　　　　　　　　　　　 94年度交上訴字第812號　Ａ
上　訴　人　臺灣雲林地方法院檢察署檢察官
被　　　告　甲○○
　　　　　　　　　　（
上列上訴人因被告公共危險等案件，不服臺灣雲林地方法院九十
三年度交訴字第四五號中華民國九十四年七月十二日第一審判決
（起訴案號：臺灣雲林地方法院檢察署九十三年度偵緝字第一四
八號），提起上訴，本院判決如下：
    主  文
上訴駁回。
    事  實
一、甲○○前於民國（下同）76年間因殺人等案件，經臺灣高等
    法院於78年12月21日，以78年度上重訴字第62號判處應執行
    有期徒刑18年6月，經最高法院於79年3月9日駁回上訴確定
    ，後經減刑為應執行有期徒刑10年，甫於90年3月13日縮短
    刑期假釋期滿。詎仍不知悔改，復於92年12月16日晚上，駕
    駛車牌號碼2Q─5426號自用小客貨車，沿雲林縣斗六市○○
    路，由東往西方向行駛。於同日晚上11時45分許，途經斗六
    市○○路「福懋公司」前（即台3線248公里50公尺處南向）
    時，原應注意行車速度，依速限標誌或標線之規定，無標誌
    或標線者，行車時速不得超過50公里，又汽車在同一車道行
    駛時，除擬超越前車外，後車與前車之間應保持隨時可以煞
    停之距離，及汽車行駛時，應注意車前狀況，並隨時採取必
    要之安全措施；而依當時天氣晴、夜間有照明、路面鋪設柏
    油、乾燥、無缺陷、無障礙物、視距良好之情形，又無不能
    注意之情事，竟能注意而疏未注意及此，適有同向前方騎乘
    車牌號碼ZUX─110號輕型機車之蘇雅玲因不明原因人車倒地
    （當時僅受有右側上半身輕傷之傷害，尚未死亡），致甲○
    ○所駕駛，與蘇雅玲所騎乘之前車僅距離約一個廂型車車身
    長度之上開自用小客貨車因煞避不及，該自用小客貨車之右
    側前、後輪乃輾壓過蘇雅玲之頭部及左側上半身，使蘇雅玲
    因而受有頭部外傷併顱骨開放性骨折、嚴重瀰漫性腦水腫、
    左手肱骨骨折之傷害，經送醫急救無效延至92年12月19日上
    午10時55分許死亡。詎甲○○肇事後不僅未下車察看，反立
    即逃逸。嗣因在現場目睹肇事經過之路人記下車號託高宏榮
    報警（公訴人誤植為郭鴻駿報警），方為警循線查獲。
二、案經雲林縣警察局斗六分局報請台灣雲林地方法院檢察署檢
    察官偵查起訴。
    理  由
一、上揭事實，業據被告甲○○於原審及本院審理時坦承不諱（
    見原審卷第九六頁背面至第九七頁背面、本院九十四年九月
    二十八日審判筆錄第二頁、第六頁），核與告訴人即被害人
    蘇雅玲之父乙○○指訴情節相符，並經證人郭鴻駿、葉聰燎
    及報警之高宏榮於警詢及偵查中證述屬實（見相驗卷第十七
    頁至第十九頁、第二六頁、偵緝卷第二八頁、第二九頁，原
    判決亦誤植為郭鴻駿報警），復有雲林縣警察局斗六分局榴
    中派出所受理各類案件紀錄表、道路交通事故現場圖、道路
    交通事故調查報告表、及道路交通事故現場蒐證照片13張附
    卷可稽（見相驗卷第相驗卷第五頁至第十四頁）。被害人蘇
    雅玲確係因本件車禍受傷死亡，亦經臺灣雲林地方法院檢察
    署檢察官督同法醫師相驗明確，製有相驗屍體證明書、驗斷
    書、勘驗筆錄各1紙及被害人照片十五張在卷足憑（見相驗
    卷第二四頁至第三六頁、原審卷第二二頁至第二七頁）。
二、按行車速度，依速限標誌或標線之規定，無標誌或標線者，
    行車時速不得超過50公里；又汽車在同一車道行駛時，除擬
    超越前車外，後車與前車之間應保持隨時可以煞停之距離；
    汽車行駛時，駕駛人應注意車前狀況，並隨時採取必要之安
    全措施，道路交通安全規則第93條第1項第1款、第94條第1
    項、第3項分別訂有明文。被告於前揭時、地，駕駛上開車
    輛理應注意遵守上揭道路交通安全規則，且而依當時天氣晴
    、夜間有照明、路面鋪設柏油、乾燥、無缺陷、無障礙物、
    視距良好之情形，又無不能注意之情事，竟疏未注意及此，
    適同向前方騎乘機車之蘇雅玲因不明原因人車倒地，被告與
    蘇雅玲所騎乘之前車又因僅距離約一個廂型車車身長度而煞
    避不及，即輾壓蘇雅玲過去，以致肇事，被告之行為顯有過
    失，亦為被告所直承不諱，參以被害人確係因本件車禍受傷
    死亡，是被告之過失行為與被害人死亡間應具有相當因果關
    係。綜上所述，足認被告自白與事實相符，應可採信，事證
    已臻明確，被告犯行洵堪認定，應予依法論科。
三、核被告甲○○所為，係犯刑法第276條第1項之過失致死罪、
    同法第185條之4之肇事逃逸罪。被告所犯上開二罪罪名互異
    ，犯意各別，應分論併罰。被告曾有如事實欄之前科經執行
    完畢，有臺灣高等法院被告全國前案紀錄表1份在卷可參，
    其於前開有期徒刑執行完畢後5年內再犯本件有期徒刑以上
    之罪，為累犯，應依刑法第47條規定，分別加重其刑。
四、原審以被告事證已臻明確，因予適用刑法第47條、第276 條
    第1 項、第185 條之4 、第51條第5 款、罰金罰鍰提高標準
    條例第1條前段，審酌被告僅國小畢業，教育程度不高，又
    以種菜為生，收入不豐，及其犯罪後迄未與告訴人及被害人
    家屬達成和解，且經臺灣雲林地方法院檢察署及原審通緝後
    方到案應訊，顯仍有意逃避司法制裁等一切情狀，分別量處
    過失致人於死部分處有期徒刑八月，駕駛動力交通工具致人
    於死逃逸部分處有期徒刑十月，並定其應執行之刑為一年四
    月，以資懲儆。核其認事用法俱無不合，量刑亦稱妥適。檢
    察官循告訴人意旨上訴猶認被告之過失嚴重且未下車察看，
    立即逃逸，暨未與被害人家屬達成和解等語，俱經原審審酌
    在案，且被害人突因不明原因倒地，致被告煞避不及，肇此
    不幸，檢察官以此指摘原判決量刑過輕不當，請求撤銷原判
    決，並無可取，為無理由，應予駁回。被告於原審偵、審中
    迭次逃匿，嗣均經通緝始到院審理，非予羈押，顯難進行審
    判、執行，有羈押之必要，而執行羈押。玆羈押原因尚未消
    滅，被告於本院審理中所請具保停止羈押，自難准許，合併
    說明。
據上論結，應依刑事訴訟法第三百六十八條，判決如主文。
本案經檢察官曾銘芳到庭執行職務。
中　　華　　民　　國　　94　　年　　10　　月　　12　　日
                  刑事第二庭　　審判長法　官　葉居正
                              　      法  官　李文福
                                　    法  官　莊俊華
以上正本證明與原本無異。
過失致死部分不得上訴。
其餘部分，如不服本判決，應於收受本判決後十日內向本院提出
上訴書狀。其未敘述上訴理由者並得於提起上訴後十日內向本院
補提理由書狀（均須按他造當事人之人數附繕本）「切勿逕送上
級法院」。
　　　　　　　　　　　　　　　　　　　書記官　廖明娟
中　　華　　民　　國　　94　　年　　10　　月　　12　　日
附錄法條：
刑法第276條第1項 (過失致死罪)
因過失致人於死者，處二年以下有期徒刑、拘役或二千元以下罰
金。
從事業務之人，因業務上之過失犯前項之罪者，處五年以下有期
徒刑或拘役，得併科3000元以下罰金。
刑法第185條之4
駕駛動力交通工具肇事，致人死傷而逃逸者，處六月以上五年以
下有期徒刑。
